【裁判字號】    98,訴,2107
【裁判日期】    990210
【裁判案由】    拆屋交地
【裁判全文】
臺灣臺中地方法院民事判決              98年度訴字第2107號
原      告  臺中縣政府
法定代理人  丙○○
訴訟代理人  林益輝律師
複代理人    丁○○
被      告  乙○○
            甲○○
共      同
訴訟代理人  陳榮輝律師
上列當事人間請求拆屋交地事件，本院於民國99年1月20日言詞
辯論終結，判決如下：
    主    文
被告乙○○應將坐落臺中縣大雅鄉○○○段地號三一四之五號土
地上如附圖所示Ａ部分面積三五一平方公尺、同段第一六九之二
號如附圖所示Ｃ部分面積一五０平方公尺之地上物拆除，並將土
地交還與原告。
被告甲○○應將坐落臺中縣大雅鄉○○○段地號一七一之三號土
地上如附圖所示Ｂ部分面積一０四平方公尺之地上物拆除，並將
土地交還與原告。
被告甲○○應自坐落臺中縣大雅鄉○○○段地號一六九之二號土
地上如附圖所示Ｃ部分面積一五０平方公尺之地上物遷出。
被告乙○○應給付原告新臺幣壹拾陸萬壹仟壹佰玖拾玖元，及自
民國九十八年九月九日起至清償日止按週年利率百分之五計算之
利息；暨自民國九十八年九月一日起迄交還如主文第一項所示土
地日止，按年給付原告新臺幣萬貳仟貳佰肆拾元。
被告甲○○應給付原告新臺幣壹萬肆仟陸佰陸拾肆元，及自民國
九十八年九月九日起至清償日止按週年利率百分之五計算之利息
；暨自民國九十八年九月一日起迄交還如主文第二項所示土地日
止，按年給付原告新臺幣貳仟玖佰拾元。
原告其餘之訴駁回。
訴訟費用由被告乙○○負擔十分之九，由被告甲○○負擔十分之
一。
本判決第一、三、四項於原告以新臺幣壹佰壹拾玖萬柒仟元供擔
保後，得假執行。但被告乙○○、甲○○如以新臺幣佰伍拾捌
萬捌仟佰陸拾元為原告預供擔保，得免為假執行。
本判決第二、五項於原告以新臺幣壹拾壹萬伍仟元供擔保後，得
假執行。但被告甲○○如以新臺幣拾肆萬仟貳佰元為原告預
供擔保，得免為假執行。
原告其餘假執行之聲請駁回。
    事實及理由
一、原告起訴主張略以：
（一）坐落於臺中縣大雅鄉○○○段地號314-5、171-3、169-2
      號土地（下稱系爭3筆土地）係中華民國所有之國有地，
      原告為管理者；被告乙○○、甲○○2人未經原告同意，
      與原告亦無任何法律關係，多年以來共同無權占用系爭3
      筆土地如附圖即臺中縣雅潭地政事務所民國（下同）98年
      11月12日土地複丈成果圖（下稱附圖）所示A、B、C部分
      ，併蓋有地上物，茲因被告2人為父子關係，系爭3筆土地
      均為被告2人共同占有，爰請求被告2人應拆除地上物並將
      土地交還原告；又被告2人占用系爭3筆土地均已多年，應
      給付自98年8月20日起算前5年相當於租金之損害金與原告
      ，並應自98年8月21日起迄交還土地日止按年給付新臺幣
      （下同）58,621元與原告等語，爰依法提起本件訴訟。並
      聲明，求為判決：(一)被告乙○○、甲○○應將坐落臺中縣
      大雅鄉○○○段第314-5地號土地上如附圖所示A部分面積
      351平方公尺、同段第171-3地號如附圖所示B部分面積104
      平方公尺及同段第169-2地號如附圖所示C部分面積150平
      方公尺等地上物拆除，並將土地交還與原告。(二)被告2人
      應給付293,105元與原告，並依年息5%計算利息，且自98
      年8月21日起迄交還土地日止，按年給付58,621元。並陳
      明願供擔保，請准宣告假執行。
（二）對被告答辯之補充陳述：
    1.被告乙○○所執內政部之臺內訴字第0970100503決定書，
      雖決定撤銷原處分，然嗣後原告又已於97年7月23日再以
      府交觀字第0970204308號函，對被告乙○○另為適法處分
      ，該函中對被告所指應否發放拆遷補償費乙事，已明示否
      准，被告乙○○對該處分亦未再行訴願，是被告乙○○所
      主張原告應予補償乙事，已非事實。
    2.被告甲○○雖主張如附圖所示B、C部分係伊搭蓋，惟於臺
      中地檢署檢察官98年度偵字第5107號不起訴處分書中，被
      告乙○○曾出庭供證「伊於91年申請農舍，有將農舍蓋在
      坐落臺中縣大雅鄉○○○段169-2、171-3地號之土地上…
      農舍蓋好後，甲○○就有居住在這裡…」是被告2人均有
      拆屋還地之義務。
    3.被告甲○○雖抗辯原告應依「臺中縣辦理公共工程建築改
      良物拆遷補償自治條例」（以下簡稱拆遷補償條例）相關
      規定補償等云云，然被告甲○○對原告之行政處分曾提出
      訴願，該訴願並業經內政部於97年11月5日以臺內訴字第
      0970172558號決定書以「訴願不受理」決定在案。
    4.綜上，被告2人抗辯原告應給付拆遷補償費或救濟金等均
      無法律依據，且係屬行政爭訟範疇，與本件民事拆屋還地
      應無相干，被告2人仍應拆屋交地及給付損害金。
二、被告答辯略以：
（一）系爭3筆土地為國有土地，原告為管理者，就此被告並不
      爭執，惟原告就部分事實並未有所說明：
    1.被告乙○○部分：
      (1)如附圖所示B、C部分土地，被告乙○○並無占用，原告
        主張之內容與事實並不相符。
      (2)如附圖所示A部分土地雖由被告乙○○於其上搭蓋建物
        占有使用，惟該A部分土地係坐落於「潭雅神綠園道大
        雅鄉○○路專用陸橋興建暨綠美化拓建工程」公有土地
        範圍內，前經原告作成96年7月3日府交觀字第09601821
        032號公告處分，限期命被告等自拆除A部分土地上之地
        上物，因被告不服提起訴願，經內政部於97年7月3日作
        成臺內訴字第0970100503訴願決定書撤銷原處分，並表
        示本件「潭雅神綠園道整體計畫工程」就被告占用之A
        部分土地之建物，有拆遷補償條例之適用，原告應依該
        條例予以補償。而依拆遷補償條例第31條之規定，本件
        應由原告先行發放補償費始得拆除建物，原告就如附圖
        所示A部分土地之搭蓋建物於94年即依府交觀字第
        0940112298號函作成「建物改良調查表」、「農作改良
        物調查估計表」，並提出補償金額301,129元、自拆獎
        金30,538元、農作改良物之補償金額60,494元，且依該
        函亦自承本件有拆遷補償條例之適用，則原告明知拆除
        建物應補償之事實而不為，即訴請被告拆屋還地並請求
        相當5年租金損害及自98年8月21日拆遷日止之租金，為
        無理由。
    2.被告甲○○部分：
      (1)如附圖所示A部分土地，被告甲○○並無占用，原告主
        張之內容與事實並不相符。
      (2)如附圖所示B、C部分土地上搭蓋之建物雖未領有建築執
        照或使用執照，惟本件原告係為辦理公共設施所需要欲
        拆除建物，依拆遷補償條例第1條之規定，即有該條例
        之適用。而依同條例第3條之規定，該建物既非查報有
        案之違章建物，原告即應按補償標準70%予以救濟，再
        依同條例第31條之規定，原告仍應於核發補償後始得拆
        除，故原告主張拆屋還地暨相當租金損害即無理由。
    3.綜上所述，本件原告基於公共設施工程訂有拆遷補償條例
      ，本應依法行政，竟不為拆遷補償措施而逕提拆屋還地之
      訴訟，耗費司法資源，實不足採。惟因現況均有建物存在
      ，為免拆除後造成被告之損失，原告亦應另給付拆遷補償
      ，若原告同意保持現況由被告繼續使用，被告亦願自98年
      8月21日起按每年給付58,621元以承租如附圖所示之A、B
      、C 部分土地租金。
（二）原告稱內政部97年7月3日臺內訴字第0970100503訴願決定
      書雖撤銷原處分，惟嗣後原告再於97年7月23日以府交觀
      字第0970204308號另對被告乙○○為適法處分並經確定乙
      節，惟被告乙○○從未合法受送達原證4之行政處分，且
      參酌該行政處分之正、副本受送達人亦無被告乙○○其人
      ，則依行政程序法第100條、第110條之規定，該處分對被
      告乙○○不生效力，故上述訴願決定書自仍為有效。
（三）原告雖以被告乙○○曾於臺中地檢署98年度偵字第5107號
      事件出庭供稱B、C部分係其搭蓋，被告甲○○有居住在這
      裡，是被告2人均有拆屋還地之義務云云；惟拆屋還地之
      訴訟本即以現在占有該物之人為被告，如非現占有人要不
      得為物上請求權請求返還之對象，最高法院29年度上字第
      1061號判例參照，則被告乙○○僅為搭蓋而非現占有人，
      原告即不得請求被告乙○○拆屋還地。
（四）被告甲○○固對原告府交觀字第09702245381、000000000
      00號公告暨函文提出訴願，並經內政部以臺內訴字第0970
      172558號函不受理訴願，惟稽其理由係認此為私權爭議而
      非屬行政處分，應循普通法院裁判，與本件兩造爭執事項
      有無理由無涉。
（五）如附圖所示A、B、C部分雖分別位於系爭3筆土地上，惟查
      原告就辦理公共工程建築改良物拆遷補償之行政爭訟事件
      ，於臺中高等行政法院屢見不鮮，有臺中高等行政法院諸
      多判決可憑，由此可證原告從未就占用公有地之建物得否
      領取補償乙節置辯，亦從未就因公共工程需求拆遷建物時
      ，該建物是否占用公有地而為不同認定，而一律適用補償
      條例。況本件被告提出之臺中縣政府府交觀字第09401122
      98號函中已說明本件依補償條例作成調查表、估計表，故
      本件有補償條例之適用應無疑等語。並聲明：求為判決駁
      回原告之訴。並陳明願供擔保，請准宣告免假執行。
三、法院之判斷：
（一）本件原告主張系爭3筆土地係中華民國所有之國有地，原
      告為管理者，被告2人未經原告同意，與原告亦無任何法
      律關係，多年來由被告乙○○占用如附圖所示A部分（面
      積351平方公尺）、被告甲○○占用如附圖所示B部分（面
      積104平方公尺），併建有地上物等事實，業據原告提出
      土地建物查詢資料、地籍圖查詢資料、臺灣臺中地方法院
      檢察署97年度偵字第449號、98年度偵字第5107號不起訴
      處分書為證（參本院卷第4-16頁），並經本院會同兩造及
      臺中縣雅潭地政事務所測量人員至現場勘驗屬實，製有勘
      驗測量筆錄、現場略圖、照片等在卷可憑（參本院卷第40
      -57頁），且有臺中縣雅潭地政事務所98年11月18日雅地
      測字第0980208175號函送之土地複丈成果圖附卷可稽（參
      本院卷第58-59頁），被告2人亦不爭執，自堪信為真實。
（二）本件原告主張如附圖所示A、B、C部分係由被告2人共同占
      用等節，雖為被告2人所否認，並謂A部分係被告乙○○占
      用、B、C部分係被告甲○○占用，另辯以上情等。惟查，
      依本院現場履勘所得之勘驗測量筆錄、現場照片、複丈成
      果圖可知，A部分為一般住宅之花圃（參本院卷第44-51頁
      、56、57頁照片），而B、C部分則係工廠廠房（參本院卷
      第51頁背面至55頁背面照片）。另建築構造上，B部分為
      鋼骨結構（參本院卷第54頁背面、55頁照片、第59頁複丈
      成果圖），C部分則為鋼架結構（參本院第52頁正、背面
      照片、第59頁複丈成果圖），其建築年代顯有不同。再依
      原告提出之臺灣臺中地方法院檢察署檢察官97年度偵字第
      449號、98年度偵字第5107號不起訴處分書之記載，如附
      圖A、B、C部分被告乙○○曾自承係由其出資建造，其後
      於71年間乙○○將B、C部分交由被告甲○○占有供工廠作
      廠房使用。又被告2人為父子之事實，則為兩造所不爭執
      。本院綜合上開事證判斷結果，依A部分為住宅花圃可知
      ，其乃被告乙○○住宅之附屬部分，應無由他人另行建築
      占用之可能，自屬被告乙○○建造並占用，而被告甲○○
      雖為被告乙○○之子，則其對被告乙○○住宅之使用當屬
      輔助占有人（參下述(三)之1所述），另C部分之建築方式老
      舊，且外觀陳舊、破損，故此二部分應認被告乙○○於偵
      查中有關為其出資興建之陳述，應屬真實，而堪認係其建
      造使用；至B部分之建築構造為鋼骨，且其建造材料均屬
      新穎，顯非70年間興建，而係新建築，故此部分應認被告
      甲○○於本院自認為其興建占有之事實為真，至乙○○於
      偵查中之陳述，應屬有誤，難予採信。綜上，本院認A部
      分應係由被告乙○○建造地上物而占有使用，被告甲○○
      應僅係同居家屬，僅係輔助占有人，而非獨立占有人；C
      部分則係由乙○○建造地上物占有使用，其後始交付與被
      告甲○○作為工廠使用並占有該地上物，至B部分則係由
      甲○○自行建造使用。至原告主張被告2人係共同占有A、
      B 、C部分乙節，除以被告2人於偵查中之陳述為據外，並
      未再舉證以實其說，尚難遽予採用。
（三）按所有人對於無權占有或侵奪其所有物者，得請求返還之
      ，對於妨害其所有權者，得請求除去之，民法第767條前
      段及中段定有明文。次按稱家者，謂以永久共同生活為目
      的而同居之親屬團體。家置家長。同家之人，除家長外，
      均為家屬，民法第1122條、第1123條分別定有明文。又受
      僱人、學徒或基於其他類似之關係，受他人之指示，而對
      於物有管領之力者，僅該他人為占有人，民法第942條亦
      定有明文。經查：
    1.關於附圖所示A部分：
      被告2人同設籍於臺中縣大雅鄉○○村○○○路而一同生
      活，被告甲○○顯係基於被告乙○○之家屬身分，而使用
      如附圖所示A部分土地及地上物無誤，被告甲○○並非A部
      分土地及地上物之占有人。被告甲○○既為被告乙○○之
      家屬，而基於共同生活關係，隨同被告乙○○居住於前開
      A部分地上物，就A部分地上物無占有支配能力，客觀上係
      受被告乙○○指示而對地上物有管領能力，屬應屬乙○○
      之占有輔助人，依上開民法第942條規定，僅被告乙○○
      為占有人，被告甲○○非屬占有人；而被告乙○○占有A
      部分土地並未見其舉證有何合法權源，自屬無權占有；從
      而，原告請求被告乙○○拆除A部分之地上物返還土地，
      為有理由，至其一併請求被告甲○○將前開A部分拆除，
      即非洽當。
    2.關於附圖所示B部分：
      查本院認係由被告甲○○建造占有使用，已如前述，且被
      告甲○○並未舉證其有何占有之權利，則原告訴請被告拆
      除該部分地上物併返還土地，自屬有據；至原告一併請求
      被告乙○○將前開系爭B部分拆除，尚非洽當。
    3.關於附圖所示C部分：
      依被告2人抗辯內容可知，被告甲○○係獨立占有使用C部
      分之地上物，惟乙○○興建系爭地上物後，將系爭地上物
      交由甲○○使用，僅係將系爭地上物無償交付與甲○○使
      用，尚非將系爭地上物之事實上處分權讓與甲○○，准許
      甲○○拆除系爭地上物，從而被告甲○○就C部分地上物
      並無拆除權限。惟按土地所有人本於無權占有之法律關係
      ，得對於無權占有人請求遷讓及交還土地，所謂遷讓，係
      指停止占有而言，所謂交還，係指將占有之土地交付所有
      權人而言，前者之遷讓為後者交付之階段行為；請求交還
      占有之土地者，當然含有遷讓之意思（司法院(75)廳民一
      字第1139號函釋示意見參照）。被告甲○○既使用如附圖
      所示C部分地上物而間接占用系爭土地，則原告為行使其
      物上請求權，排除對土地所有權之妨害，自可請求被告甲
      ○○自系爭土地上如附圖所示C部分之地上物遷出，由被
      告乙○○加以拆除，並返還土地。是本件原告就如附圖所
      示C部分之請求於被告乙○○應將附圖所示C部分拆除及返
      還土地，暨被告甲○○自上開如附圖所示C部分地上物遷
      出部分為有理由，應予准許，逾此部分之請求，即屬無據
      ，不應准許。
    4.被告2人雖抗辯稱，原告應依補償條例規定給付被告補償
      金等語；惟查：前開補償條例第1條規定：「臺中縣（以
      下簡稱本縣）為辦理各項公共設施工程，拆遷建築改良物
      （以下簡稱建築物）之補償標準，特制定本自治條例」。
      據上，該補償條例係於臺中縣為興辦各項公共設施，必須
      拆遷民眾之建築物時，始有其適用，其應屬行政補償性質
      之行政行為。而本件被告乙○○、甲○○係因無權占用系
      爭3筆土地，經原告依民法第767條所有物返還請求規定訴
      請返還土地，自與因原告興辦公共設施、拆遷民眾建築物
      須予補償之行政行為不同。再按因契約互負債務者，於他
      方當事人未為對待給付前，得拒絕自己之給付，民法第
      264 條第1項前段固定有明文。惟上述補償條例規範之拆
      遷補償係屬地方自治團體之行政行為，要非屬兩造間因契
      約互負債務之情形，故亦無上揭民法同時履行抗辯之適用
      。末查，本件原告請求之不當得利係針對被告使用國有土
      地使用所得之利益（參下述(四)所述），而上揭補償條例規
      定之補償則係針對建築物遭拆除所生之不利益而為補償，
      兩者亦分屬不同給付內容，本件判決拆除地上物及返還不
      當利得，核與上揭補償條例規定之補償不相干涉、亦互不
      生影響，如被告2人認其等所有上揭地上物符合上揭拆遷
      補償條例之補償請求規定，自應由被告另循行政救濟途逕
      以為救濟，尚無從據以於本件訴訟中對抗原告。據上，本
      院認被告2人主張應於原告給付補償金後始得拆除，並認
      原告訴請拆屋還地暨給付相當租金損害無理由等節，尚屬
      無據。
    5.綜上，本件被告乙○○既係無權占有系爭土地上如附圖A
      、C部分興建地上物使用，被告甲○○無權占有系爭土地
      上如附圖B部分興建地上物使用、並於如附圖所示C部分獨
      立占有使用；從而，原告本於物上請求權，請求被告乙○
      ○拆除如附圖所示A、C部分之地上物並返還土地，被告甲
      ○○拆除如附圖所示B部分之地上物並返還土地，暨請求
      被告甲○○自如附圖所示C部分土地上之地上物遷出，為
      有理由，應予准許。至其逾此部分之請求，為無理由，應
      予駁回。
（四）按無法律上之原因而受利益，致他人受損害者，應返還其
      利益，為民法第179條前段所明定。次按無權佔有他人土
      地，可能獲得相當於租金之利益，亦屬社會通常之觀念（
      最高法院61年度臺上字第1695號判例參照）。又按城市地
      方房屋之租金，以不超過土地及其建築物申報總價年息百
      分之十為限，土地法第97條第1項定有明文，此於城市地
      方基地租賃之租金準用之，同法第105條亦有明文。所謂
      土地總價額，依土地法施行法第25條規定，土地價額，依
      法定地價，而法定地價，依土地法第148條規定，係土地
      所有人依該法規定所申報之地價，此有關房屋及基地租賃
      計收租金之上限規定，於請求返還相當於租金利益之事件
      ，自應據為計算利益之標準。惟前揭土地法第97條所謂以
      百分之十為限，乃基地租金之最高限額，非謂必照申報價
      額百分之十計算之，計算相當於租金之損害，除應以不動
      產之價值為基礎外、尚須斟酌不動產所處位置、工商繁榮
      情形，利用基地之經濟價值及所受利益等項，並與鄰地租
      金相比較，以為決定（最高法院88年度臺上字第1894號、
      33 31號判決意旨參照)。經查，被告2人就系爭3筆土地之
      占有，對原告而言並無正當使用權源，則被告乙○○占用
      如附圖所示A、C部分土地，被告甲○○占用如附圖所示B
      部分土地，對原告而言，即屬無法律上之原因而受有利益
      ，致原告受有損害，原告自得請求被告2人返還因占有系
      爭土地所受相當於租金之利益。本院審酌系爭土地位於臺
      中縣大雅鄉，週遭為部分農地、部分住宅區，鄰近臺中縣
      觀光自行車道，附近交通、繁榮程度及生活機能尚佳，及
      被告利用系爭土地作為住宅、工業用地之經濟價值與所受
      利益等情形，認被告乙○○、甲○○應分別返還之利益，
      以土地申報總價額年息百分之6計算為適當。再參酌系爭
      地號314-5、169-2、173 -33號土地96年1月之申報地價分
      別為每平方公尺1,330元、470元、470元，有土地建物查
      詢資料附卷可稽。本件原告得請求：被告乙○○給付自98
      年9月1日（原告於是日向本院遞交本件起訴狀）起前5 年
      之不當得利為161,199元（A部分：1330元/平方公尺×351
      平方公尺×6%×5年=140049；C部分：470元/平方公尺×
      150平方公尺×6%×5年=21150；A+C=161199元）；被告甲
      ○○給付自98年9月1日起前5年之不當得利為14,664元（B
      部分：470元/平方公尺×104平方公尺×6%×5年=14664）
      。又被告乙○○、甲○○未將系爭土地交還原告之前，仍
      繼續受有相當於租金之不當利益，是原告自得請求：被告
      乙○○自98年9月1日起至系爭土地上建物拆除並交還系爭
      土地之日止，按年給付之不當得利為32,240元（A部分：
      133 0元/平方公尺×351平方公尺×6%=28010元；C部分：
      470 元/平方公尺×150平方公尺×6% =4230元；元以下四
      捨五入，下同；A+C=32240元）；被告甲○○自98年9月1
      日起至系爭土地上建物拆除並交還系爭土地之日止，按年
      給付之不當得利為2,933元（B部分：470元/平方公尺×
      104平方公尺×6% =2933元）。
（五）按給付無確定期限者，債務人於債權人得請求給付時，經
      其催告而未為給付，自受催告時起，負遲延責任，其經債
      權人起訴者，與催告有同一之效力，民法第229條第1項定
      有明文。本件原告得請求被告乙○○、甲○○給付之不當
      得利部分，屬無確定期限之給付，原告於起訴狀並未載明
      利息起算日，惟依前揭法律規定，被告乙○○、甲○○應
      自受原告催告時起，始負遲延責任。故原告請求被告2人
      給付之遲延利息，應自起訴狀繕本送達翌日即98年9月9日
      起算。是本件原告對被告2人關於不當得利部分請求遲延
      利息均應自98年9月9日起至清償日止，按週年利率5%計算
      之利息部分，為有理由，應予准許。
（六）綜上所述，被告乙○○、甲○○分別無權占有系爭3筆土
      地上如附圖所示A、C部分及B部分，原告依民法第767條第
      1 項前段及第179條之規定，請求被告乙○○應將如附圖
      所示A、C部分之地上物拆除，並將上開部分之土地交還原
      告，被告甲○○應將如附圖所示B部分之地上物拆除，並
      將上開部分之土地交還原告，被告甲○○應自如附圖所示
      C 部分之土地上物遷出，暨請求被告乙○○給付原告
      161,199元，被告甲○○給付原告14,664元，及均自98年9
      月9日起至清償日止，按週年利率5%計算之利息，暨自98
      年9月1日起至返還上開土地之日止，被告乙○○按年給付
      原告32,240元之不當得利，被告甲○○按年給付之不當得
      利2,933元，為有理由，應予准許；原告其餘逾此部分之
      請求，即屬無理由，應予駁回。
四、本件判決之基礎已臻明確，兩造其餘之攻擊防禦方法及舉證
    ，核與判決無影響，毋庸一一論列，併此敘明。
五、兩造均陳明願供擔保，分別聲請宣告假執行及免為假執行，
    本件原告勝訴部分，本院經審酌尚無不合，爰分別定相當擔
    保金額准許之。至原告敗訴部分，其假執行之聲請，已失所
    附麗，併予駁回。
據上論結，本件原告之訴為一部有理由，一部無理由，依民事訴
訟法第79條、第390條第2項、第392條，判決如主文。
中    華    民    國    99    年    2     月    10    日
                    民事第四庭      法  官  王鏗普
正本係照原本作成。
如對本判決上訴，須於判決送達後20日內向本院提出上訴狀。
中    華    民    國    99    年    2     月    10    日
                                    書記官

司法院資訊處製作；財團法人民間司法改革基金會備份。
